# 请教陈版主：是否需要追溯调整呢？

提问人：biaqqg 时间：2011-12-23 10:03:49
公司应付职工薪酬中的内退补偿原来仅包括工资和基本社会保险，但从本期开始公司增加年金计划，将补充保险纳入内退补偿范围内，请问对此事项是否应追溯调整呢？此事项应做如何判断呢，政策变更or估计变更，还是都不是呢？

回答人：chenyiwei
除了同一控制下企业合并追溯调整前期合并报表的比较数据以外，对前期数据的追溯调整仅限于两种情况：会计政策变更和前期重大差错更正。 由于系“从本期开始公司增加年金计划，将补充保险纳入内退补偿范围内”导致的负债增加，而这一决定是本期新作出的，并不代表上年年末的资产负债表日已经实际存在的状态，所以不是前期差错，也不是会计政策变更，而比较接近于会计估计变更，应将其影响数计入本期损益。